【裁判字號】    97,聲減,1631
【裁判日期】    970418
【裁判案由】    聲請減刑及定應執行刑
【裁判全文】
臺灣高雄地方法院刑事裁定            97年度聲減字第1631號
聲  請  人  臺灣高雄地方法院檢察署檢察官
受  刑  人  甲○○
上列受刑人因違反毒品危害防制條例等案件，已經判決罪刑確定
，聲請人聲請減刑及定其應執行之刑，本院裁定如下：
    主  文
甲○○所犯如附表壹編號三之罪，減為有期徒刑貳月，如易科罰
金，以銀元佰元即新臺幣玖佰元折算壹日，與附表壹編號一、
二所列已減刑之罪，應執行有期徒刑拾月，如易科罰金，以銀元
佰元即新臺幣玖佰元折算壹日。
甲○○所犯如附表貳編號三至五所示罪，均減刑，詳如附表二
編號三至五所載，與附表貳編號一、二所列已減刑之罪，應執行
有期徒刑壹年，如易科罰金，以銀元佰元即新臺幣玖佰元折算
壹日。
    理  由
一、聲請意旨略以：受刑人甲○○犯如附表壹、貳所示之罪，分
    別經法院判處如附表所示之刑，並均經確定，茲受刑人所犯
    如附表所列各罪，其犯罪時間均在民國96年4 月24日以前，
    合於減刑條件，其中附表壹編號一、二所示之罪、附表貳編
    號一、二所示之罪，已分別經法院裁定減刑，爰聲請就(1)附
    表壹編號三所示之罪減刑後，與附表壹編號一、二所列已減
    刑之罪；(2)附表貳編號三至五所示之罪減刑後，與附表貳編
    號一、二所列已減刑之罪，分別定其應執行刑。
二、按犯罪在中華民國96年4 月24日以前者，除本條例另有規定
    外，有期徒刑、拘役或罰金，減其刑期或金額二分之一；又
    裁判確定前犯數罪均應減刑而未定執行刑者，就各罪依第2
    條、第4 條、第6 條至第8 條規定減刑後，適用刑法第51條
    定其應執行之刑；裁判確定前犯數罪均應減刑而已定執行刑
    者，仍依前項規定，另定應執行之刑，中華民國96年罪犯減
    刑條例第2 條第1 項第3 款、第10條第1 項、第2 項前段分
    別定有明文。次按，減刑後之易科罰金或易服勞役之折算標
    準，仍宜照原標準定之；又數罪併罰已定執行刑案件，如數
    罪均應減刑者，於減刑後另定執行刑時，宜定為原定執行刑
    之二分之一，法院辦理96年減刑案件應行注意事項第16項、
    第15項前段亦有明文。又刑法業經總統於94年2 月2 日，以
    華總一義字第09400014901 號令修正公布，並自95年7 月1
    日施行，其中(一)、關於易科罰金折算標準，依修正前罰金罰
    鍰提高標準條例第2 條前段（現已刪除）及現行法規所定貨
    幣單位折算新臺幣條例第2 條之規定，就其原定數額提高為
    100 倍折算1 日，即以銀元300 元折算1 日，經折算新臺幣
    後，應以新臺幣900 元折算為1 日；而依修正後刑法第41條
    第1 項前段規定：「犯最重本刑為5 年以下有期徒刑以下之
    刑之罪，而受6 個月以下有期徒刑或拘役之宣告者，得以新
    臺幣1 千元、2 千元或3 千元折算1 日，易科罰金。」，經
    比較修正前後之易科罰金折算標準，以舊法之規定，較有利
    於被告；(二)、關於宣告多數有期徒刑定應執行刑之規定，修
    正前刑法第51條第5 款係規定不得逾20年，修正後同條則規
    定不得逾30年，經比較結果，修正後有關有期徒刑合併定其
    應執行刑之上限提高至30年，自以修正前之規定有利受刑人
    。再按94年2 月2 日修正公布，並自95年7 月1 日施行之刑
    法施行法第3 條之1 第3 項規定：「於94年1 月7 日刑法修
    正施行前犯併合處罰數罪中之一罪，且該數罪均符合第41
    條第1 項得易科罰金之規定者，適用90年1 月4 日修正之刑
    法第41條第2 項規定」；且「數罪併罰有二以上裁判，其易
    刑折算標準不同，均已確定，減刑後合併定執行刑時，其易
    刑之折算標準，依刑法第2 條第1 項但書意旨，擇最有利於
    受刑人之折算標準定之」，法院辦理96年減刑案件應行注意
    事項第34項亦有明文。
三、經查：
(一)、受刑人於如附表壹、貳所載之犯罪時間，因違反毒品危害防
    制條例等案件，分別經本院判處如附表所示之刑，其中附表
    壹編號一、二所示之罪、附表貳編號一、二所示之罪，復經
    本院以96年度聲減字第413 號、96年度聲減字第8015號裁定
    減刑並分別定應執行有期徒刑8 月、6 月確定在案，有臺灣
    高等法院被告前案紀錄表、本院上開刑事裁定各1 份在卷足
    憑。則附表壹編號一、二所示之罪、附表貳編號一、二所示
    之罪，既均經減刑確定，本院於此自無從就該4 罪再重複裁
    定減刑，聲請意旨雖未明確載明本件應僅就附表壹編號三所
    示之罪、附表貳編號三至五所示之罪予以減刑後，再分別與
    附表壹編號一、二、附表貳編號一、二所示已減刑後之罪，
    合併定其應執行刑，惟其已於聲請書所附具之附表壹、貳中
    均已載明附表壹編號一、二、附表貳編號一、二所示之罪業
    分別經法院減刑等語，足認其應僅係就附表壹編號三、附表
    貳編號三至五所示之罪聲請減刑。
(二)、從而，檢察官聲請減刑並定其應執行之刑，本院審核認聲請
    為正當，應就(一)、附表壹編號三所示之罪減刑後與附表壹編
    號一、二所示已減刑之罪；(二)、附表貳編號三至五所示之罪
    減刑後與附表貳編號一、二所示已減刑之罪，分別合併定應
    執行如主文所示之刑。又受刑人所為附表壹、貳之犯行，彼
    此間非屬裁判確定前所犯數罪名，自應就附表壹、貳所示之
    罪分別定其應執行刑，不得併合處罰之。再者，本院就受刑
    人所犯如附表壹、貳所定之應執行刑，雖均已超過6 月，惟
    查，本件受刑人所犯附表壹編號一至三之罪均是在刑法修正
    前所犯，3 罪並均符合得易科罰金之要件；所犯附表貳編號
    一至五之5 罪，其中編號三係在刑法修正前所犯，是揆諸前
    開說明，縱使就受刑人所犯附表壹、貳所示之罪，所定應執
    行刑期均超過6 月，仍應為易科罰金標準之諭知。末查，附
    表壹所示之3 罪，於各該裁定、判決時既均已經過新舊法比
    較，新法並非較有利於受刑人，而定為以舊法所規定之銀元
    300 元即新壹幣900 元折算1 日；附表貳所示5 罪，其中編
    號一、二、四、五之罪，前經本院分別定以新法所規定之新
    臺幣1000元折算1 日，編號三之罪則定以舊法所規定之銀元
    300 元即新臺幣900 元折算1 日，其易科罰金之折算標準已
    有不同，依法院辦理96年減刑案件應行注意事項第34項之規
    定，就附表貳所示5 罪合併定執行刑時，其易刑之折算標準
    ，依刑法第2 條第1 項但書之意旨，經比較後，以舊法所定
    之折算標準，對受刑人較有利。是本件應執行刑之易科罰金
    之標準，均應依修正前刑法第41條第1 項規定，以銀元300
    元即新壹幣900 元折算1 日。
四、爰依中華民國96年罪犯減刑條例第2 條第1 項第3 款、第8
    條第1 項、第9 條、第10條第2項，修正前刑法第51條第5款
    、第41條第1 項前段、第41條第2 項，刑法施行法第3 條之
    1 第3 項、修正前罰金罰鍰提高標準條例第2 條，現行法規
    所定貨幣單位折算新台幣條例第2 條，裁定如主文。
中    華    民    國    97    年    4     月    18    日
                  刑事第五庭    法  官  李殷君
以上正本證明與原本無異。
如不服本裁定，應於收受送達後5 日內向本院提出抗告狀。
中    華    民    國    97    年    4     月    18    日
                                書記官 陳昱良


司法院資訊處製作；財團法人民間司法改革基金會備份。
